【裁判字號】    99,上訴,1709
【裁判日期】    991102
【裁判案由】    毒品危害防制條例
【裁判全文】
臺灣高等法院高雄分院刑事判決        99年度上訴字第1709號
上  訴  人
即  被  告  甲○○
上列上訴人因毒品危害防制條例案件，不服臺灣高雄地方法院99
年度審訴字第2465號中華民國99年8 月31日第一審判決（起訴案
號：臺灣高雄地方法院檢察署99年度毒偵字第3502號），提起上
訴，本院判決如下：
     主  文
上訴駁回。
     理  由
一、按不服地方法院之第一審判決而上訴者，應向管轄第二審之
    高等法院為之。上訴書狀應敘述具體理由；上訴書狀未敘述
    上訴理由者，應於上訴期間屆滿後20日內補提理由書於原審
    法院，逾期未補提者，原審法院應定期間先命補正。第二審
    法院認為上訴書狀未敘述理由或上訴有第362 條前段之情形
    者，應以判決駁回之。但其情形可以補正而未經原審法院命
    其補正者，審判長應定期間先命補正，刑事訴訟法第361 條
    、第367 條，分別定有明文。又所謂不服第一審判決之具體
    理由，必係依據卷內既有訴訟資料或提出新事證，指摘或表
    明第一審判決有何採證認事、用法或量刑等足以影響判決本
    旨之不當或違法，而構成應予撤銷之具體事由，始克當之（
    例如：依憑證據法則具體指出所採證據何以不具證據能力，
    或依憑卷證資料，明確指出所為證據證明力之判斷如何違背
    經驗、論理法則）；倘僅泛言原判決認定事實錯誤、違背法
    令、量刑失之過重或輕縱，而未依上揭意旨指出具體事由，
    或形式上雖已指出具體事由，然該事由縱使屬實，亦不足以
    認為原判決有何不當或違法者（例如：對不具有調查必要性
    之證據，法院未依聲請調查亦未說明理由，或援用證據不當
    ，但除去該證據仍應為同一事實之認定），皆難謂係具體理
    由，俾與第二審上訴制度旨在請求第二審法院撤銷、變更第
    一審不當或違法之判決，以實現個案救濟之立法目的相契合
    ，並節制濫行上訴（最高法院97年度台上字第892 號判決意
    旨參照）。
二、本件上訴人即被告甲○○（下稱被告）雖於民國99年9 月23
    日之上訴期間屆滿前提出上訴（按原審判決書於99年9 月9
    日寄存送達予被告），嗣又補上訴理由狀，惟僅略稱：原審
    判處有期徒刑1 年2 月過重，請求從輕量刑云云。
三、經查：原審認被告犯有施用第一級毒品及施用第二級毒品等
    2 罪，係以上開犯罪事實，均據被告於法院審理時坦白承認
    ，而被告尿液經送台灣檢驗科技股份有限公司鑑驗後，結果
    分別呈嗎啡及甲基安非他命陽性反應（係以GC／MS方式檢驗
    ），有該公司99年6 月9 日濫用藥物檢驗報告可參。從而，
    被告尿液經以氣相層析質譜儀鑑驗後，結果呈嗎啡及甲基安
    非他命陽性反應，被告自白核與事實相符，其施用第一級毒
    品海洛因、第二級毒品甲基安非他命各1 次之犯行，均堪認
    定。
四、雖被告以上開理由，提起上訴指摘原判決不當；然查，本件
    被告犯施用第一級毒品罪及施用第二級毒品罪，係屬累犯，
    原審分別量處有期徒刑10月、5 月，並定其應執行刑為有期
    徒刑1 年2 月，並無逾越法定刑之情事。
五、本院審酌上情，認原審已依全辯論意旨及調查證據之結果，
    論處被告罪刑，並說明其認定事實之理由及所憑之證據，客
    觀上認事用法尚無不合，並在刑期之法定範圍內，科處被告
    適當罪刑，並定其應執行刑為有期徒刑1 年2 月，量刑妥適
    。茲被告上訴意旨，非依據卷內訴訟資料或提出新事實新證
    據，具體指摘原判決認定事實、適用法律有何違法或不當；
    甚至未具體指摘原判決就證據之取捨有何違背論理法則或經
    驗法則之情事，則其上訴顯屬未敘述具體理由。核之上揭說
    明，應認本件上訴違背法律上之程式。爰依刑事訴訟法第
    367 條前段、第372 條，不經言詞辯論，逕為判決如主文。
中    華    民    國     99    年    11    月    2    日
                   刑事第四庭    審判長法  官  蕭權閔
                                       法  官  陳吉雄
                                       法  官  吳進寶
以上正本證明與原本無異。
施用第一級毒品部分如不服本判決應於收受本判決後10日內向本
院提出上訴書狀，其未敘述上訴理由者，並得於提起上訴後10日
內向本院補提理由書狀（均須按他造當事人之人數附繕本）「切
勿逕送上級法院」。
施用第二級毒品部分不得上訴。
中    華    民    國     99    年    11    月    2     日
                                       書記官  唐奇燕

司法院資訊處製作；財團法人民間司法改革基金會備份。
